---
title: "Paradoks dnia urodzin"
author: "Tomasz Stąpor"
date: "4 September 2014"
output:
  html_document:
    theme: readable
    toc: yes
---

# Wstęp

Jak wiele osób potrzeba, by prawdopodobieństwo natrafienia na dwie osoby urodzone tego samego dnia wynosiło 0,5 (czyli potocznie 50%)? Intuicyjnie zkładamy, że trzeba tych osób znacznie więcej niż 23.

```{r}
qbirthday(p=0.5, class=365, coincident = 2)
```

# Wykres funkcji.

```{r, echo=FALSE}
g <- Vectorize(pbirthday)
plot(1:50, g(1:50),
xlab = "Ilosc ludzi w pokoju", ylab = "Prawd.(trafienia dnia urodzin)", main = "Paradoks dnia urodzin")
abline(h = 0.5)
abline(v = 23, lty = 2)
```

# Pytania w kontekście astrologicznym

Ile horoskopów przebadać, by mieć ponad 50% szansę na znalezienie 5 osób które mają Słońce i Księżyc w tym samym znaku?

```{r}
qbirthday(p=0.5, class=144, coincident = 5)
```

Szansa na spotk. w grup. 200 os. 4 lub więcej osób ze Słońcem w tym samym stopniu:

```{r}
pbirthday(n = 200, classes = 360, coincident = 4)
```

Ile horoskopów przebadać, by mieć ponad 50% szansę na znalezienie 3 Koziorożców:

```{r}
qbirthday(p = 0.5, classes = 12, coincident = 3)
```

Prawdopodobieństwo, że 3 kolejnych partnerów ma Słońce w Rybach?

```
{r}pbirthday(n = 3, classes = 12, coincident = 3)
```

