---
title: "Test na proporcję"
author: "Tomasz Stąpor"
date: "4 September 2014"
output:
  html_document:
    theme: readable
---



```{r, include=FALSE}
# http://stackoverflow.com/questions/13090838/r-markdown-avoiding-package-loading-messages 
library(IPSUR,quietly = TRUE ) 
library(HH,quietly = TRUE)
```

Eksperyment z astrologami wedyjskimi. Jest 40 horoskopów, z których 20 nalezy do dzieci upośledzonych umysłowo i 20 horoskopów do dzieci z wybitnymi osiągnięciami. Trzeba przydzielić horoskopy do każdej tych grup. Prawdopodobieństwo oczekiwane to 1/2. Najgorszy z astrologów osiągnął wynik 17 trafień na 40 horoskopów.

### Test lewo, prawo i obustronny

```{r,echo=FALSE}
normal.and.t.dist()
normal.and.t.dist(Use.alpha.left=TRUE)
```


Załóżmy, że sprawdzamy średnią, w tym przypadku 17 na 40 strzałów. Jak to wypada na graficznej prezentacji testu statystycznego:

```{r, echo=FALSE}
p <- prop.test(x=28, n=40, p = 1/2, alternative = "greater", conf.level = 0.99, correct = FALSE)
plot(p)
```

Najlepszy 24 dobre trafienia na 40 horoskopów.
```{r, echo=FALSE}
p <- prop.test(x=24, n=40, p = 1/2, alternative = "greater", conf.level = 0.95, correct = FALSE)
plot(p)
```

Można powiedzieć, że gdyby strzelił 26 na 40, to byłby na granicy poziomu istotności 0,05.
```{r, echo=FALSE}
# p <- prop.test(x=26, n=40, p = 1/2, alternative = "greater", conf.level = 0.95, correct = FALSE)
# plot(p)
# title("26 trafien na 40",line=3)
```

Dokładne testy robi się z alfa = 0,01 procent, zo zmniejsza pole w jakie może wpaść wynik.
```{r, echo=FALSE}
# p5 <- prop.test(x=25, n=40, p = 1/2, alternative = "greater", conf.level = 0.99, correct = FALSE)
# plot(p5, "Hypoth")
```

W takim przypadku, żeby nikt nie miał wątpliwości trzeba dobrze trafić 28 na 40 horoskopów.
```{r, echo=FALSE}
# p6 <- prop.test(x=28, n=40, p = 1/2, alternative = "greater", conf.level = 0.99, correct = FALSE)
# plot(p6, "Hypoth")
```

==UWAGI:==

1. Tamten był testem na proporcję "grater" ten jest na proporcję obustronną "two.sided".

2. Są duże różnice, gdyż niebieski obszar musi wtedy wypełnić obia brzegi dzwonu. Twierdzenie, że się coś potrafi robić oznacza, ze się robi coś lepiej, dlatego w takich przypadkach Przeprowadzać test jedno stronny, a nie dwu, jak ten pod spodem.
```{r,echo=FALSE}
# p3 <- prop.test(x=24, n=40, p = 1/2, alternative = "two.sided", conf.level = 0.95, correct = FALSE)
# plot(p3, "Hypoth")
```

Na p-wartość wpływa wielkośc próbki, a nie sama proporcja. p7 pod względem proporcji to 1/4 podobnie, jak w p8, p jest zupełnie inne. 

```{r,echo=FALSE}
# p <- prop.test(x=6, n=10, p = 1/2, alternative = "greater", conf.level = 0.95, correct = FALSE)
# plot(p)
# p <- prop.test(x=600, n=1000, p = 1/2, alternative = "greater", conf.level = 0.95, correct = FALSE)
# plot(p)
```


